enflaquecerse:
  infinitive: enflaquecerse
  gerund: enflaqueciéndose
  pastparticiple: enflaquecido
  definitions: {en: to get thin; lose weight; to grow weak}
  tenses:
  - Presente Indicativo:
      tenses: {en: Present, es: Presente}
      moods: {en: Indicative, es: Indicativo}
      samples: {en: 'I get thin, am getting thin'}
      1s: me enflaquezco
      1p: nos enflaquecemos
      2s: te enflaqueces
      2p: os enflaquecéis
      3s: se enflaquece
      3p: se enflaquecen
  - Futuro Indicativo:
      tenses: {en: Future, es: Futuro}
      moods: {en: Indicative, es: Indicativo}
      samples: {en: I will get thin}
      1s: me enflaqueceré
      1p: nos enflaqueceremos
      2s: te enflaquecerás
      2p: os enflaqueceréis
      3s: se enflaquecerá
      3p: se enflaquecerán
  - Imperfecto Indicativo:
      tenses: {en: Imperfect, es: Imperfecto}
      moods: {en: Indicative, es: Indicativo}
      samples: {en: 'I was getting thin, used to get thin, got thin'}
      1s: me enflaquecía
      1p: nos enflaquecíamos
      2s: te enflaquecías
      2p: os enflaquecíais
      3s: se enflaquecía
      3p: se enflaquecían
  - Pretérito Indicativo:
      tenses: {en: Preterite, es: Pretérito}
      moods: {en: Indicative, es: Indicativo}
      samples: {en: I got thin}
      1s: me enflaquecí
      1p: nos enflaquecimos
      2s: te enflaqueciste
      2p: os enflaquecisteis
      3s: se enflaqueció
      3p: se enflaquecieron
  - Condicional Indicativo:
      tenses: {en: Conditional, es: Condicional}
      moods: {en: Indicative, es: Indicativo}
      samples: {en: I would get thin}
      1s: me enflaquecería
      1p: nos enflaqueceríamos
      2s: te enflaquecerías
      2p: os enflaqueceríais
      3s: se enflaquecería
      3p: se enflaquecerían
  - Presente perfecto Indicativo:
      tenses: {en: Present Perfect, es: Presente perfecto}
      moods: {en: Indicative, es: Indicativo}
      samples: {en: I have gotten thin}
      1s: me he enflaquecido
      1p: nos hemos enflaquecido
      2s: te has enflaquecido
      2p: os habéis enflaquecido
      3s: se ha enflaquecido
      3p: se han enflaquecido
  - Futuro perfecto Indicativo:
      tenses: {en: Future Perfect, es: Futuro perfecto}
      moods: {en: Indicative, es: Indicativo}
      samples: {en: I will have gotten thin}
      1s: me habré enflaquecido
      1p: nos habremos enflaquecido
      2s: te habrás enflaquecido
      2p: os habréis enflaquecido
      3s: se habrá enflaquecido
      3p: se habrán enflaquecido
  - Pluscuamperfecto Indicativo:
      tenses: {en: Past Perfect, es: Pluscuamperfecto}
      moods: {en: Indicative, es: Indicativo}
      samples: {en: I had gotten thin}
      1s: me había enflaquecido
      1p: nos habíamos enflaquecido
      2s: te habías enflaquecido
      2p: os habíais enflaquecido
      3s: se había enflaquecido
      3p: se habían enflaquecido
  - Pretérito anterior Indicativo:
      tenses: {en: Preterite (Archaic), es: Pretérito anterior}
      moods: {en: Indicative, es: Indicativo}
      samples: {en: I had gotten thin}
      1s: me hube enflaquecido
      1p: nos hubimos enflaquecido
      2s: te hubiste enflaquecido
      2p: os hubisteis enflaquecido
      3s: se hubo enflaquecido
      3p: se hubieron enflaquecido
  - Condicional perfecto Indicativo:
      tenses: {en: Conditional Perfect, es: Condicional perfecto}
      moods: {en: Indicative, es: Indicativo}
      samples: {en: I would have gotten thin}
      1s: me habría enflaquecido
      1p: nos habríamos enflaquecido
      2s: te habrías enflaquecido
      2p: os habríais enflaquecido
      3s: se habría enflaquecido
      3p: se habrían enflaquecido
  - Presente Subjuntivo:
      tenses: {en: Present, es: Presente}
      moods: {en: Subjunctive, es: Subjuntivo}
      samples: {en: 'I get thin, am getting thin'}
      1s: me enflaquezca
      1p: nos enflaquezcamos
      2s: te enflaquezcas
      2p: os enflaquezcáis
      3s: se enflaquezca
      3p: se enflaquezcan
  - Imperfecto Subjuntivo:
      tenses: {en: Imperfect, es: Imperfecto}
      moods: {en: Subjunctive, es: Subjuntivo}
      samples: {en: 'I got thin, was getting thin'}
      1s: me enflaqueciera
      1p: nos enflaqueciéramos
      2s: te enflaquecieras
      2p: os enflaquecierais
      3s: se enflaqueciera
      3p: se enflaquecieran
  - Futuro Subjuntivo:
      tenses: {en: Future, es: Futuro}
      moods: {en: Subjunctive, es: Subjuntivo}
      samples: {en: I will get thin}
      1s: me enflaqueciere
      1p: nos enflaqueciéremos
      2s: te enflaquecieres
      2p: os enflaqueciereis
      3s: se enflaqueciere
      3p: se enflaquecieren
  - Presente perfecto Subjuntivo:
      tenses: {en: Present Perfect, es: Presente perfecto}
      moods: {en: Subjunctive, es: Subjuntivo}
      samples: {en: 'I have gotten thin, gotten thin'}
      1s: me haya enflaquecido
      1p: nos hayamos enflaquecido
      2s: te hayas enflaquecido
      2p: os hayáis enflaquecido
      3s: se haya enflaquecido
      3p: se hayan enflaquecido
  - Futuro perfecto Subjuntivo:
      tenses: {en: Future Perfect, es: Futuro perfecto}
      moods: {en: Subjunctive, es: Subjuntivo}
      samples: {en: I will have gotten thin}
      1s: me hubiere enflaquecido
      1p: nos hubiéremos enflaquecido
      2s: te hubieres enflaquecido
      2p: os hubiereis enflaquecido
      3s: se hubiere enflaquecido
      3p: se hubieren enflaquecido
  - Pluscuamperfecto Subjuntivo:
      tenses: {en: Past Perfect, es: Pluscuamperfecto}
      moods: {en: Subjunctive, es: Subjuntivo}
      samples: {en: I had gotten thin}
      1s: me hubiera enflaquecido
      1p: nos hubiéramos enflaquecido
      2s: te hubieras enflaquecido
      2p: os hubierais enflaquecido
      3s: se hubiera enflaquecido
      3p: se hubieran enflaquecido
  - Presente Imperativo Afirmativo:
      tenses: {en: Present, es: Presente}
      moods: {en: Imperative Affirmative, es: Imperativo Afirmativo}
      samples: {en: Get thin! Don't get thin!}
      1s: ''
      1p: ''
      2s: enflaquécete
      2p: enflaqueceos
      3s: enflaquézcase
      3p: enflaquézcanse
  - Presente Imperativo Negativo:
      tenses: {en: Present, es: Presente}
      moods: {en: Imperative Negative, es: Imperativo Negativo}
      samples: {en: Get thin! Don't get thin!}
      1s: ''
      1p: ''
      2s: no te enflaquezcas
      2p: no os enflaquezcáis
      3s: no se enflaquezca
      3p: no se enflaquezcan
